【裁判字號】    98,易,4161
【裁判日期】    990322
【裁判案由】    傷害
【裁判全文】
臺灣臺中地方法院刑事判決              98年度易字第4161號
公  訴  人  臺灣臺中地方法院檢察署檢察官
被      告  丙○○
選任辯護人  陳盈壽律師
上列被告因傷害案件，經檢察官提起公訴（98年度偵字第24121
號），本院判決如下：
    主    文
丙○○傷害人之身體，處拘役肆拾日，如易科罰金，以新臺幣壹
仟元折算壹日。
    犯罪事實
一、丙○○於民國98年9 月15日中午12時許，前往其配偶所經營
    ，位於臺中縣大甲鎮○○路○ 段908 巷10-1號2 樓之瑋珊工
    業股份有限公司（下簡稱瑋珊公司）辦公室內，因見甲○○
    亦在該址內，因不滿甲○○與其配偶交往，竟基於普通傷害
    之犯意，徒手掌摑甲○○之臉頰後，復不顧在場瑋珊公司會
    計乙○○之阻止，接續出手拉扯甲○○之頭髮，致甲○○受
    有左臉頰、左顳部（頭）挫傷、後背部表淺性傷口之傷害。
二、案經甲○○訴由臺中縣警察局大甲分局報告臺灣臺中地方法
    院檢察署檢察官偵查起訴。
    理    由
壹、證據能力部分：
    按被告以外之人於審判外之言詞或書面陳述，除法律有規定
    者外，不得作為證據；又被告以外之人於審判外之陳述，雖
    不符合同法第159 條之1 至第159 條之4 規定，但經當事人
    於審判程序同意作為證據，法院審酌該言詞陳述或書面陳述
    作成時之情況，認為適當者，亦得為證據。當事人、代理人
    或辯護人於法院調查證據時，知有第159 條第1 項不得為證
    據之情形，而未於言詞辯論終結前聲明異議者，視為有前項
    之同意，刑事訴訟法第159 條第1 項及第159 條之5 分別定
    有明文。經查，本判決下列所引用之其餘各該被告丙○○以
    外之人於審判外之陳述（含書面陳述），經被告之選任辯護
    人閱卷後，檢察官、被告及選任辯護人迄至本院言詞辯論終
    結前均未聲明異議，本院審酌上開證據資料製作時之情況，
    尚無違法不當及證明力明顯過低之瑕疵，亦認為以之作為證
    據應屬適當，揆諸前開規定，爰依刑事訴訟法第159 條之5
    規定，認前揭證據資料均有證據能力。
貳、認定犯罪事實所憑證據及論罪科刑部分：
一、訊據被告固坦承曾於前揭時、地與證人甲○○發生口角爭執
    等情，惟矢口否認涉有前揭犯行，辯稱：伊僅有丟擲玻璃杯
    ，但未砸打到證人甲○○，伊未曾對證人甲○○有何傷害行
    為云云。選任辯護人則為被告辯稱：本案證人乙○○並未親
    眼目睹被告出手揮打證人甲○○及拉扯頭髮，證人乙○○之
    證述，顯與證人甲○○證述相異；且證人甲○○雖提出驗傷
    單，尚無從證明該傷勢即係被告所為等語。
二、經查：
  (一)上揭犯罪事實，業據證人甲○○於警、偵訊時就遭毆打之經
    過及所受傷勢等情證述綦詳（見警卷第5 頁、偵卷第9 頁至
    第10頁），其於本院99年3 月22日審理時復證稱：其當天在
    辦公室內，被告先出言對其辱罵，後來被告之子梁為善拿掃
    把欲給被告，當時同在場之證人乙○○即往梁為善所在位置
    走過去，並搶下掃把，被告即趁隙對其擊打兩個耳光，指甲
    並刮到其後頸背部，證人乙○○見狀即跑回來擋在其與被告
    中間，並面向被告懇求不要對其毆打，然被告仍出手對其拉
    扯頭髮等語（詳見本院當日審判筆錄），核與證人即在場目
    擊者乙○○於本院99年3 月22日審理時具結後證稱：當天原
    本係其與證人甲○○同在辦公室內，其見被告上樓辱罵，且
    被告之子梁為善去另外房間拿掃把過來，就很緊張，怕被告
    會拿該掃把毆打證人甲○○，其就注意梁為善，不讓梁為善
    靠近被告或證人甲○○，並上前搶下梁為善之掃把，丟到另
    一邊，被告就趁這個機會靠近證人甲○○，其因當時正在搶
    梁為善之掃把，所以未正眼看到被告有對證人甲○○有任何
    舉動，其搶到掃把後，因過程中聽到被告還是一直罵證人甲○○，見被告已經朝證人甲○○位置過去，其就過去擋在被
    告及證人甲○○中間，並面對被告，拜託被告不要如此，此
    時被告就將手穿越，其往其後面即證人甲○○之方向抓，但
    因其係面對被告，所以不知道被告之手有無抓到證人甲○○
    。當天證人甲○○原本沒有受傷，但事後其有看到證人甲○○額頭紅紅的，其問證人甲○○會不會痛，證人甲○○就說
    被扯頭髮等情相符（詳見本院當日審判筆錄）。蓋證人甲○○為本案之被害人，而證人乙○○則係事發當時在場，且與
    被告及證人甲○○同有數年交情之瑋珊公司會計人員，其等
    2 人於具結後所為證述互核相符；且證人乙○○於本院99年
    3 月22日審理時另證稱：被告係其老闆之配偶，而證人甲○○係其上司，其雖可理解被告心情，但無法接受被告行為，
    又其與證人甲○○係上司部屬關係，亦怕說錯話，所以來法
    院作證會有壓力，但其不會擔心作證影響工作，僅係擔心影
    響大家朋友關係，可是其所為證述均係照實證述等語（詳見
    本院當日審判筆錄），足認證人乙○○就其接受法院傳喚作
    證時，雖因與被告及證人甲○○均有私誼，然其仍係就其所
    見所聞客觀描述，此亦可由證人乙○○前揭證述尚屬客觀描
    述，無何渲染誇大之處可觀之；至證人甲○○雖為本案告訴
    人，且因與被告之配偶往來致被告對其多所怨懟，甚而於本
    案前多次遭被告辱罵及拉扯傷害，然證人甲○○於本院99年
    3 月22日審理時另證稱：被告前亦曾多次對其辱罵、打耳光
    及扯頭髮致其受傷，但其均未驗傷，因希望藉由其對被告之
    原諒，能讓其與被告間之過節有圓滿結束等語（詳見本院當
    日審判筆錄），此情亦核與證人乙○○於本院審理時亦證稱
    ：之前曾看過被告拉扯證人甲○○之頭髮等語相符（詳見本
    院當日審判筆錄），蓋證人甲○○前亦曾遭被告多次肢體拉
    扯、辱罵，然均未曾提告，足認證人張碧亦未有刻意誣陷被
    告之動機；再依卷存證據資料內亦無任何積極證據足以證明
    證人甲○○、乙○○上開證述係屬虛偽，亦無足以令人顯信
    證人甲○○、乙○○證述為不可採之品性證據或前科證據存
    在，本院自不得僅以證人甲○○為告訴人，證人乙○○為證
    人甲○○之部屬，即全盤抹煞其等在訴訟上所具有之證人資
    格及其證言之證明力。況被告於警詢時亦曾自承：伊因看見
    證人甲○○在辦公室，一時失去理智，氣憤才想要打證人甲○○，其衝上前現場陳小姐有阻擋其，有沒有打到證人甲○○其也不知道等語（見警卷第2 頁），更足認證人甲○○、
    乙○○前開證述非虛，均應具有高度證明力。此外，尚有光
    田醫療社團法人光田綜合醫院98年9 月15日診斷證明書1 紙
    及現場照片4 紙在卷可稽（見警卷第8 頁、第9 頁至第10頁
    ），前情應堪認定。
  (二)被告及選任辯護人雖以前詞置辯，然證人甲○○當日原本臉
    上並無傷勢乙情，業據證人乙○○於本院審理時證述在卷，
    且於證人乙○○上前搶下被告之子所持拿之掃把時，證人乙○○雖未能目睹被告及證人甲○○間究竟有何肢體衝突，然
    證人乙○○證稱被告當時確實係邊出言辱罵，邊接近證人甲○○所站立位置，是雖證人甲○○證述遭摑掌之經過，並無
    其他人目擊，惟本院參諸前情，認證人甲○○之證述較為可
    採；另雖證人乙○○亦未能親眼目睹被告有無拉扯到證人甲○○之頭髮，然依照證人乙○○前揭證述，足認被告確有出
    手穿越證人乙○○，朝證人甲○○之身體抓等情，是證人甲○○證述於當時遭被告拉扯頭髮等情，亦較可採。被告及選
    任辯護人前開辯解，均難予以採信。
  (三)綜上所述，被告前開所辯，應係事後卸責之詞，不足採信。
    本案事證明確，被告傷害犯行堪以認定，應予依法論科。
三、核被告所為，係犯刑法第277 條第1 項之普通傷害罪。爰審
    酌被告為本案傷害犯行之動機，傷害時係以徒手掌摑證人甲○○及拉扯頭髮之手段，及證人甲○○因而所受傷勢，惟被
    告事後尚未與證人甲○○達成和解之犯後態度等一切情狀，
    核情量處如主文所示之刑，並諭知易科罰金之折算標準。
據上論斷，應依刑事訴訟法第299 條第1 項前段，刑法第277 條
第1 項、第41條第1 項前段，刑法施行法第1 條之1 第1 項、第
2 項前段，判決如主文。
中    華    民    國    99    年    3     月    22    日
                  刑事第十庭    法  官  簡婉倫
以上正本證明與原本無異。
如不服本判決應於收受送達後10日內向本院提出上訴書狀，並應
敘述具體理由；其未敘述上訴理由者，應於上訴期間屆滿後20日
內向本院補提理由書（均須按他造當事人之人數附繕本）「切勿
逕送上級法院」。
                                書記官  許千士
中    華    民    國    99    年    3     月    22    日
附錄本案論罪科刑法條
中華民國刑法第277條第1項
傷害人之身體或健康者，處3年以下有期徒刑、拘役或1千元以下
罰金。

司法院資訊處製作；財團法人民間司法改革基金會備份。
